【裁判字號】    96,易,1356
【裁判日期】    970104
【裁判案由】    竊盜
【裁判全文】
臺灣桃園地方法院刑事判決              96年度易字第1356號
聲  請  人  臺灣桃園地方法院檢察署檢察官
被      告  甲○○
                    （另案於台灣桃園監獄執行）
上列被告因竊盜案件，經檢察官聲請以簡易判決處刑（96年度偵
字第9740號），經本院認為不應以簡易判決處刑，適用通常訴訟
程序審理後，判決如下：
    主  文
甲○○所犯如附表所示之罪，均累犯，分別判處如附表所示之刑
，經減刑分別減為如附表所示之刑，扣案之鋼鐵條陸支、破壞剪
貳支沒收。應執行有期徒刑拾月，扣案之鋼鐵條陸支、破壞剪貳
支沒收。
    事  實
一、甲○○前分別因竊盜、毒品、贓物案件，先後經本院以90年
    度易字第1323號、91年度桃簡字第673 號、92年度易字第52
    0 號，各判處有期徒刑9 月、6 月、4 月確定，並經本院以
    92年度聲字第2783號裁定應執行有期徒刑1 年5 月確定，於
    民國91年12月13日入監執行，迄93年4 月2 日假釋出監並付
    保護管束，嗣93年6 月4 日縮刑假釋期滿，假釋未經撤銷，
    所餘刑期以已執行論而執行完畢。詎不知悔改，與古盛棠（
    已歿）共同基於意圖為自己不法所有之犯意聯絡，於附表1
    至4 號所示時、地，古盛棠持其所有客觀上足以對人之生命
    、身體安全構成威脅，而具有危險性之鋼鐵條6 支、破壞剪
    2 支，以如附表編號1 至4 號所示之方法，分別竊取如附表
    編號1 至4 號所示之電纜線。又甲○○與古盛棠食髓知味，
    復共同基於不法所有意圖之犯意聯絡，於96年3 月5 日下午
    3 時許，前往桃園縣復興鄉奎輝村6 鄰上奎輝21號附近產業
    道路嘎色鬧分線22-2A-2 號電線桿處，由古盛棠持上揭鋼鐵
    條6 支、破壞剪2 支，以鋼鐵條插入電線桿洞中，爬上電線
    桿欲竊取電纜線，惟古盛棠誤剪高壓電線而遭電擊死亡，嗣
    為警循線查獲，並扣得破壞剪2 支、鋼鐵條6 支。而甲○○
    於具有偵查職權機關尚未發覺其附表編號1 至4 號之竊盜犯
    行前，主動供出其上述附表編號1 至4 號所示之竊盜犯行而
    自首，進而接受本件裁判，始查悉上情。
二、案經桃園縣政府警察局大溪分局報告臺灣桃園地方法院檢察
    署檢察官偵查起訴。
    理  由
一、訊據被告甲○○就上揭事實迭於警詢、偵查及本院審理時均
    坦承不諱，並經證人范慶榮於偵查中結證在卷，且核與被害
    人即臺電公司人員丙○○、乙○○於警詢時指述情節相符，
    並有電訊（力）線路失竊現場調查報告表3張、現場照片14
    張、贓物認領保管單在卷及扣案破壞剪2 支、鋼鐵條6 支可
    證，堪認被告前揭不利於己之自白與事實相符。本件事證明
    確，被告犯行已堪認定，應依法論科。
二、查被告竊取台電公司管理電桿之電纜線，依電業法第105 條
    之規定，應依刑法之規定，從重處斷，是核被告於附表編號
    1 至4 號所示之犯行，係違反電業法第105 條，應依刑法第
    321 條第1 項第3 款之攜帶兇器竊盜罪處斷；所犯附表編號
    5 號所示之犯行，係違反電業法第105 條，應依同法第32 1
    條第2 項、第1 項第3 款之攜帶兇器竊盜未遂罪處斷。被告
    就附表編號1 至5 號之竊盜犯行與古盛棠間，有犯意聯絡及
    行為分擔，為共同正犯。被告已著手於附表編號5 號竊盜行
    為之實施，而未至竊取他人動產結果，為未遂犯，依刑法第
    25條第2 項規定減輕其刑。被告所犯上開各罪間，犯意各別
    ，行為互殊，應予分論併罰。又被告被查獲後，在有偵查職
    權之機關尚未發覺其上開附表編號1 至4 號之竊盜犯行前，
    主動供出附表編號1 至4 號所示之竊盜犯行，業據其供承在
    卷，再觀之全案卷證，並無可資證明被告為警查獲時，有足
    以讓承辦警員對於被告涉犯附表編號1 至4 號所示竊盜犯行
    客觀上存有合理懷疑之事證，且證人丙○○、乙○○均係於
    被告自白後始到警局製作筆錄陳述附表編號1 至4 號所示之
    遭竊情形，並卷附之電訊（力）線路失竊現場調查報告表3
    張，亦均係在被告自白後始調查之，堪認被告符合自首之要
    件，是附表編號1 至4 號所示之犯行，爰均依刑法第62條前
    段減輕其刑。又被告有事實欄所載之犯罪及科刑執行情形，
    有臺灣高等法院被告前案紀錄表1 份足憑，其於5 年內故意
    再犯本案有期徒刑以上之罪，皆為累犯，均應依法加重其刑
    。其附表編號1 至5 號之犯行，併有刑之加重及減輕之犯行
    ，依法先加後減之。爰審酌被告正值青壯之年，不思以正當
    手段獲取財物，竟圖不勞而獲為本案竊盜犯行，其犯罪動機
    及目的，均無足憫，且素行不佳，有前述臺灣高等法院被告
    前案紀錄表可考，併其犯罪手法、所得財物價值、所生危害
    以及犯後坦承犯行等一切情狀，就其事實欄所犯5 罪，分別
    量處如附表所示之宣告刑。又查被告犯本案各次加重竊盜罪
    之時間悉在96年4 月24日以前，且均無中華民國九十六年罪
    犯減刑條例第3 條第1 項不予減刑之情形，爰依同條例第2
    條第1 項第3 款之規定，均減輕其宣告刑2 分之1 ，並依法
    定其應執行之刑。扣案之破壞剪2 支、鋼鐵條6 支，係共犯
    古盛棠竊盜犯行所用之物，且為共犯古盛棠所有，業據被告
    於本院審理時供陳在卷，爰依刑法第38條第1 項第2 款規定
    宣告沒收。
據上論斷，應依刑事訴訟法第452 條、第284 條之1 、第299 條
第1 項前段，電業法第105 條、刑法第28條、第321 條第1 項第
3款 、第2 項、第25條第2 項、第47條第1 項、第62條前段、第
51 條 第5 款、第38條第1 項第2 款，中華民國九十六年罪犯減
刑條例第2 條第1 項第3 款、第7 條、第10條第1 項，判決如主
文。
本案經檢察官徐文豪到庭執行職務。
中    華    民    國    97    年    1     月    4     日
                  刑事第六庭    法  官  黃梅淑
以上正本證明與原本無異。
如不服本判決，應於判決送達後10日內向本院提出上訴狀（應附
繕本），其未敘述上訴理由者，應於上訴期間屆滿後20日內補提
理由書狀於本院，上訴於臺灣高等法院。
                                書記官  劉霜潔
中    華    民    國    97    年    1     月    4     日
附表：
┌──┬───┬───────┬────────┬─────┐
│編號│時間  │地          點│犯罪方法、被害人│主      文│
│    │      │              │及所竊得財物    │          │
├──┼───┼───────┼────────┼─────┤
│一  │96年2 │桃園縣楊梅鎮振│見台電公司之電纜│甲○○共同│
│    │月22日│興里10鄰鎮鏞路│線有利可圖，由古│攜帶兇器竊│
│    │凌晨某│產業道路南平幹│盛棠攜帶其所有客│取電線，處│
│    │時    │9-11-5至9-11-1│觀上可供兇器使用│有期徒刑肆│
│    │      │-6號電線桿間  │之破壞剪2 支、鋼│月，減為有│
│    │      │              │鐵條6 支，以鋼鐵│期徒刑貳月│
│    │      │              │條插入電線桿洞中│。        │
│    │      │              │爬上電線桿，再持│          │
│    │      │              │破壞剪剪斷電纜線│          │
│    │      │              │，並由黃智恩在下│          │
│    │      │              │面負責把風、收線│          │
│    │      │              │，竊取電纜線約8.│          │
│    │      │              │8 公斤得手。    │          │
├──┼───┼───────┼────────┼─────┤
│二  │96年2 │桃園縣八德市廣│見台電公司之電纜│甲○○共同│
│    │月24日│福路溪尾巷茄苳│線有利可圖，由古│攜帶兇器竊│
│    │凌晨某│幹129-4至129-5│盛棠攜帶其所有客│取電線，處│
│    │時    │號電線桿間    │觀上可供兇器使用│有期徒刑肆│
│    │      │              │之破壞剪2 支、鋼│月，減為有│
│    │      │              │鐵條6 支，以鋼鐵│期徒刑貳月│
│    │      │              │條插入電線桿洞中│。        │
│    │      │              │爬上電線桿，再持│          │
│    │      │              │破壞剪剪斷電纜線│          │
│    │      │              │，並由黃智恩在下│          │
│    │      │              │面負責把風、收線│          │
│    │      │              │，竊取電纜線約10│          │
│    │      │              │幾公斤（與附表三│          │
│    │      │              │之竊盜犯行共計竊│          │
│    │      │              │得約38公斤電纜線│          │
│    │      │              │）得手。        │          │
├──┼───┼───────┼────────┼─────┤
│三  │96年2 │桃園縣八德市廣│見台電公司之電纜│甲○○共同│
│    │月25日│福路溪尾巷茄苳│線有利可圖，由古│攜帶兇器竊│
│    │凌晨某│幹129-2至129-4│盛棠攜帶其所有客│取電線，處│
│    │時許  │號電線桿間    │觀上可供兇器使用│有期徒刑肆│
│    │      │              │之破壞剪2 支、鋼│月，減為有│
│    │      │              │鐵條6 支，以鋼鐵│期徒刑貳月│
│    │      │              │條插入電線桿洞中│。        │
│    │      │              │爬上電線桿，再持│          │
│    │      │              │破壞剪剪斷電纜線│          │
│    │      │              │，並由黃智恩在下│          │
│    │      │              │面負責把風、收線│          │
│    │      │              │，竊取電纜線約10│          │
│    │      │              │幾公斤（與附表三│          │
│    │      │              │之竊盜犯行共計竊│          │
│    │      │              │得約38公斤電纜線│          │
│    │      │              │）得手。        │          │
├──┼───┼───────┼────────┼─────┤
│四  │96年2 │桃園縣楊梅鎮振│見台電公司之電纜│甲○○共同│
│    │月28日│興里10鄰鎮鏞路│線有利可圖由古盛│攜帶兇器竊│
│    │凌晨某│產業道路南平幹│棠持客觀上可供兇│取電線，處│
│    │時    │B3520號至南平 │器使用之破壞剪2 │有期徒刑肆│
│    │      │分線9-12A-3號 │支、鋼鐵條6 支，│月，減為有│
│    │      │電線桿間      │以鋼鐵條插入電線│期徒刑貳月│
│    │      │              │桿洞中爬上電線桿│。        │
│    │      │              │，再持破壞剪剪斷│          │
│    │      │              │電纜線，並由黃智│          │
│    │      │              │恩在下面負責把風│          │
│    │      │              │、收線，竊取電纜│          │
│    │      │              │線約8.6 公斤得手│          │
│    │      │              │。              │          │
├──┼───┼───────┼────────┼─────┤
│五  │96年3 │桃園縣復興鄉奎│見台電公司之電纜│甲○○共同│
│    │月5日 │輝村6鄰上奎輝 │線有利可圖，由古│攜帶兇器竊│
│    │下午3 │21號附近產業道│盛棠攜帶其所有客│取電線，未│
│    │時許  │路嘎色鬧分線  │觀上可供兇器使用│遂，處有期│
│    │      │22-2A-2號電線 │之破壞剪2 支、鋼│徒刑肆月，│
│    │      │桿間          │鐵條6 支，以鋼鐵│減為有期徒│
│    │      │              │條插入電線桿洞中│刑貳月。  │
│    │      │              │爬上電線桿，再持│          │
│    │      │              │破壞剪剪斷電纜線│          │
│    │      │              │，並由黃智恩負責│          │
│    │      │              │把風，因古盛棠誤│          │
│    │      │              │剪高壓電線，觸電│          │
│    │      │              │摔落身亡，甲○○│          │
│    │      │              │即逃離現場而未得│          │
│    │      │              │手。            │          │
└──┴───┴───────┴────────┴─────┘
附錄法條：
中華民國刑法第321條
（加重竊盜罪）
犯竊盜罪而有左列情形之一者，處 6 月以上、 5 年以下有期徒
刑：
一  於夜間侵入住宅或有人居住之建築物、船艦或隱匿其內而犯
之者。
二  毀越門扇、牆垣或其他安全設備而犯之者。
三  攜帶兇器而犯之者。
四  結夥三人以上而犯之者。
五  乘火災、水災或其他災害之際而犯之者。
六  在車站或埠頭而犯之者。
前項之未遂犯罰之。


司法院資訊處製作；財團法人民間司法改革基金會備份。
